【裁判字號】    89,保險上易,10
【裁判日期】    900515
【裁判案由】    給付保險金
【裁判全文】
台灣高等法院民事判決        八十九年度保險上易字第十號
    上  訴  人  美商宏泰產物保險股份
    法定代理人  周俊如
                股份有限公司
    法定代理人  陳義展
    複 代理 人  劉致芬
右當事人間請求給付保險金事件，上訴人對於中華民國八十九年四月七日台灣台北地
方法院八十八年度保險字第一一七號民事判決提起上訴，本院判決如左：
    主      文
原判決關於命上訴人給付超過新台幣拾柒萬柒仟壹佰柒拾貳元伍角本息部分，及該
部分假執行之宣告，暨訴訟費用之裁判均廢棄。
右開廢棄部分，被上訴人在第一審之訴及其假執行之聲請均駁回。
其餘上訴駁回。
第一審（確定部分除外）、第二審訴訟費用由上訴人負擔十分之八，餘由被上訴人負
擔。
    事      實
甲、上訴人方面：
一、聲明：
  (一)原判決不利於上訴人部分廢棄。
  (二)右廢棄部分，被上訴人在第一審之訴及其假執行之聲請均駁回。
二、陳述：除與原判決記載相同，茲引用之外，補稱略以：
  (一)觀諸保險實務，有關建物或房屋（包含住宅用及營業用）竊盜險保單對於竊盜損
    失是否構成保險事故，均規定除須有竊盜事實外，其竊盜之行為或手段尚須符合
    特定之構成要件，始足當之，此項實務在國內外皆然。
  (二)「受理失竊證明單」之內容，僅係警察局根據被上訴人竹南店店長葉良燕個人之
    陳述所為之記錄，並非警方經調查後認定確有竊盜事情發生所為之報告，且該「
    受理失竊證明單」之內容是否為真，亦無其他事證加以證實，原審徒以「受理失
    竊證明單」推論確有竊盜事故之發生，並不足取。退步言，即使「受理失竊證明
    單」能證實竊盜行為發生，但竊盜行為是否以毀越門窗、牆垣或其他安全設備為
    手段，亦即是否符合本件竊盜承保範圍之要件，「受理失竊證明單」亦不足以證
    明之。又被上訴人公司員工所出具之聲明書係應被上訴人公司之要求所為，若任
    一員工有侵占公司財務之情事，其仍會同意出具聲明書，否則豈會等同於自行承
    認犯行，而有遭受民刑事訴追之虞，被上訴人員工出具聲明書之內容是否可信，
    亦屬有疑，不足以作為有利被上訴人之認定。尤有進者，該等聲明書亦無法說明
    系爭竊盜承保要件已有該當之情形，焉得據以而謂本件保險契約之竊盜保險事故
    已發生。
  (三)依據相關事實及既有證據顯示，被上訴人竹南店之損失若非出自於員工監守自盜
    ，即為歹徒以鑰匙開啟一樓店面後入內行竊。關於員工監守自盜乙節，由苗栗縣
    警察局員警綜合現場狀況作出本案「內賊成分高」之合理懷疑可茲參照。至於歹
    徒自一樓以鑰匙啟門入內行竊，可綜觀下列事實得知：
    1.被上訴人竹南店店長葉良燕於警訊筆錄時說明「小偷由前門進入」。
    2.被上訴人竹南店（竹南鎮○○街三七號）位於竹南鎮火車站正前方熱鬧繁忙之
      街道，即便在半夜時分，人車往返仍然絡繹不絕，歹徒不可能甘冒被發現之危
      險，自該店二、三、四樓攀爬入內行竊。
    3.被上訴人竹南店一樓大門未有破壞痕跡，歹徒應有鑰匙啟門入內。
  (四)無論員工監守自盜或歹徒自一樓以鑰匙啟門入室，依兩造保險特約條款之規定，
    或因行為人為被上訴人員工即不在承保事故，或因行為非以毀越門窗、牆垣或其
    他安全設備為方法，不屬本件竊盜險構成要件，上訴人均無給付保險金之義務。
  (五)財政部九十年二月二十三日台保司(二)第0000000000號覆  鈞院有關本
    件竊盜險相關疑義之書函中，雖見「保險單條款第三條對於竊盜定義雖載明．．
    ．．毀越門窗、牆垣或其他安全設備．．．．，惟若有事實認定證明確係竊盜所
    致者，似可不必拘泥該段文字」等語，然而，毀越門扇、牆垣或其他安全設備既
    於本件保單載明為竊盜險之構成要件，為何不必拘泥該段文字，而徒以有竊盜之
    事實即為保單責任發生與否之認定標準，則未見財政部具體說明。從而，財政部
    前揭書函經本書狀引用之部分，既無慮及保險實務之實際運作（即降低承保風險
    及避免道德危險），又無學理基礎為根據，自無採用之餘地。
  (六)系爭保險契約有關「毀越門窗、牆垣或其他安全設備」為竊盜事故要件之記載，
    凡以處理自己事務為同一注意之人觀其文字均得明瞭其規定，該文字並未涉及保
    險專業或其他特殊之涵義，依常情實無另向被保險人為說明之必要，且被上訴人
    就本件保險契約係透過元泰保險經紀人向上訴人洽訂，所謂保險經紀人者，係指
    基於被保險人之利益，代向保險人洽訂保險契約，而向承保之保險業收取佣金之
    人，保險法第九條定有明文，而保險經紀人依通例乃為要保人（被保險人）之代
    理人，且具有豐富之保險經驗，是上訴人既有保險經紀人代理其洽訂保險契約，
    保險經紀人又擁有充分之保險智識，理當足以明瞭「毀越門窗、牆垣或其他安全
    設備」依例均為竊盜事故之構成要件，上訴人自然更無向其另為說明之必要。
  (七)退步言，即使本件損失屬於保險事故，被上訴人竹南店金錢損失之數額依被上訴
    人所提出之銷售日報表以觀，其總額僅有新台幣（下同）一萬零八百七十五元五
    角，原審竟准許被上訴人請求賠償現金五萬元，自無理由。
乙、被上訴人方面：
一、聲明：上訴駁回。
二、陳述：除與原判決記載相同，茲引用之外，補稱略以：
  (一)本案被上訴人確實有遭竊且有報案，有警察局受理失竊證明單，而被上訴人一向
    係依照察警局之受理失竊證明單據以向上訴人公司請領失竊之理賠金，而被上訴
    人亦依約理賠，可見警察局出具之受理失竊證明單對於上訴人言，並非如其所稱
    不承認其舉證能力，上訴人於此否認該證明單純屬卸責之詞。
  (二)上訴人所言竊嫌必由一樓進入，乃屬推測之詞，蓋目前歹徒作案手法日新月異，
    甚而使用最新之「偵碼機」，可以破解密碼、使鐵捲門自動升起，而癱瘓保全系
    統功能，上訴人還一意主張鐵捲門未破壞即表示歹徒不可能由鐵門越入自無理由
    ，況本案到目前為止尚未破案。
  (三)歹徒未必從隔鄰侵入，且縱退步言，歹徒從隔鄰侵入，隔鄰亦未必警覺，蓋現今
    竊賊之技術根本可使被侵入者毫無所覺。
  (四)被上訴人竹南店店長葉良燕之聲明書並非葉良燕所親筆書寫，反而係上訴人公司
    理賠部一名姓吳之小姐於案發後赴被上訴人竹南店，親筆書寫內文後要求店長葉
    良燕簽字，而葉良燕因從無遭遇失竊情事、缺少經驗，而聽從該小姐簽字。內文
    中所稱「警方亦懷疑內賊成份高」根本係上訴人公司自己加上，其蓄意使被上訴
    人竹南店店長簽下該聲明書假造成店長之意見，以逃避日後理賠責任意圖甚為明
    顯。
  (五)被上訴人竹南店店長葉良燕之警訊筆錄並未完全一字不漏的記錄店長葉良燕說明
    之詞，其係先稱不知歹徒由何進入，待警察詢問認為從何進入，始稱有可能由前
    門進入，但不能確定，惟該筆錄卻直接節錄為由前門進入。事實上店長焉有可能
    確知歹徒到底由何處進入？縱使有猜測可能由前門進入﹐亦僅係店長個人的猜想
    之一，不能以此即認定歹徒「必定」由前門進入。
  (六)兩造保單約定竊盜險包含「毀越門窗」，亦即以毀損或踰越方式加以竊取均包含
    在內，上訴人僅僅以門窗、鐵門未遭破壞之「毀損」部份，卻刻意不提歹徒亦有
    可能以「踰越」方式侵入竹南店（店面或由二、三、四樓或隔戶進入）加以竊取
    ，其辯稱被上訴人未符保單約定之承保事故自無理由。
  (七)被上訴人投保上訴人公司「商業綜合險」保費費率並未因是否加裝防盜或保全設
    備而有不同。
  (八)上訴人對於契約條款於訂約時並未善盡說明義務﹐且單方自行強為解釋條款內容
    ，顯有逃避理賠責任之嫌：
    上訴人對於雙方竊盜險保險契約條款於訂約當時並未對被上訴人詳加說明契約條
    文文義，卻將解釋契約責任推至元泰保險經紀人公司﹐實則上訴人始為真正保險
    契約之一造，且該份契約係屬於由上訴人單方準備之定型化契約，上訴人自應負
    起對於承保之被上訴人詳為解釋契約內容、文義之責，而非於事後以自行強為解
    釋契約條款藉以逃避理賠責任。再者，兩造於訂約當時，元泰保險經紀人公司亦
    未向被上訴人特別解釋關於上訴人對於竊盜險之私自定義問題。
  (九)上訴人所言現金部分只有一萬元，有所誤會，因為我們是以十元為單位，因此是
    十萬元，而非一萬元。
    理      由
一、上訴人之法定代理人原為鄧偉祥，嗣變更為周俊如，業據其提出公司變更登記表
    ，並具狀聲明承受訴訟，核無不合，應予准許。
二、被上訴人起訴主張：伊公司與上訴人於八十七年八月一日簽訂「商店綜合保險單
    」（下稱系爭綜合保單），由上訴人承保伊公司含火災及其附加保險、竊盜險、
    現金保險等綜合險，保單期限一年，至八十八年八月一日下午四點止，嗣於八十
    七年十月十一日，伊公司竹南店發生竊盜事故，計損失鏡框、隱形眼鏡、現金等
    約六十八萬元，伊公司於次日（即十月十二日）上午九時發現遭竊後即向苗栗縣
    警察局竹南分局（下稱竹南分局）報案，並依兩造前揭保單約定向上訴人、羅便
    士保險公證人、元泰保險經紀人通知失竊事宜，依系爭綜合保單伊公司所屬之一
    百零五家分店均在上訴人承保範圍內，而依前揭保單中之火災及其附加保險特約
    條款第一條之承保範圍，竊盜事故在上訴人依約應理賠之範圍，伊公司竹南店遭
    竊損失眼鏡等物，上訴人應理賠伊公司眼鏡鏡框及拋棄式隱形眼鏡四十一萬三千
    九百四十一元，現金五萬元，總額為四十六萬三千九百四十一元，詎伊公司多次
    向上訴人申請理賠，上訴人均置之不理，爰訴請上訴人給付四十六萬三千九百四
    十一元，及自八十八年四月三十日起至清償日止之法定遲延利息（原審判命上訴
    人給付四十一萬六千一百九十七元本息，並駁回被上訴人其餘之訴，被上訴人就
    其敗訴部分未據聲明不服，此部分已告確定）。
三、上訴人則以：系爭綜合保單對被上訴人眼鏡產品及現金竊盜損失之承保範圍，係
    指因被保險人（即被上訴人）或其家屬、受僱人或與其同住之人以外之任何人，
    企圖獲取不法利益、毀越門窗、牆垣、或其他安全設備，並侵入置存保險標的物
    之處所，從事竊盜或奪取行為所生之損害，被上訴人主張之竊盜損失倘欲屬於承
    保事故，至少需具備下列三項要件：1.有竊盜或奪取之行為；2.其行為之方法係
    毀越門窗、牆垣、或其他安全設備；3.行為人需為被保險人或其家屬、受僱人或
    與其同住之人以外之任何人。而依保險慣例及保險實務之見解，被上訴人對右揭
    各項要件之該當應負舉證之責任，然依被上訴人所提供之資料及既存各項事實顯
    示，本件損失均無符合右列三項要件之情事，則被上訴人之損失自非竊取行為所
    致，非屬承保範圍，且本件損失，非歹徒以毀越門窗、牆垣或其他安全設備之方
    式為之，自不合承保事故之要件，又行為人是否為「被保險人或其家屬、受僱人
    或與其同住之人以外之任何人」，迄今仍未證實本件造成被上訴人損失之行為人
    究為何人，尚在司法機關偵查中，故其身分至今仍不明確，無法確認是否係右述
    承保範圍所特定之人士所為。甚而，本件被上訴人之損失，經竹南分局竹南派出
    所調查員警之初步判斷，係由被上訴人受僱人所為之成分相當之高，果真如是，
    自非屬本件保險契約之承保範圍。退步言之，即使本件損失屬於保險事故，被上
    訴人主張眼鏡物品及金錢損失之數量及價值，並無提出任何單據以實其說，自無
    法認定其主張為真實，伊對被上訴人請求之賠償數額否認之。再者，被上訴人竹
    南店眼鏡用品之保險金額上限為四十萬六千八百八十六元，被上訴人並對眼鏡用
    品之損失金額，有百分之十自負額之責任，惟被上訴人對於眼鏡用品之賠償請求
    為五十七萬元，非但逾越保險金額之上限，又未扣除百分之十自負額，自不應予
    准許等語，資為抗辯。
四、被上訴人主張：伊公司於八十七年八月一日向上訴人投保商店綜合保險，並含火
    災及其附加保險、竊盜險、現金保險等綜合險，保單期限一年，至八十八年八月
    一日下午四點止，業據提出商店綜合保險單為證（見原審卷第九三頁至第一一三
    頁），復為上訴人所不爭執，自堪信為真實。
五、被上訴人又主張：伊公司竹南店於八十七年十月十一日發生竊盜事故，計損失鏡
    框六百九十五副、隱形眼鏡七十四盒、現金十萬九千七百五十五元，固據提出損
    失鏡框、隱形眼鏡、現金明細表及受理失竊證明單為證（見原審卷第十七、十八
    頁、第一一四頁至第一三○頁）。上訴人則否認被上訴人前開損失係遭竊所致，
    並以前揭情詞置辯。經查：
  (一)依兩造所不爭執之商店綜合保險單中「火災及其附加保險特約條款」中「承保範
    範圍」第一條約定「本公司對因下列事故所致保險標的物之毀損或滅失，依照本
    特約條款之規定，負賠償責任：．．．．七、竊盜。」，又「定義」第三條約定
    ：「．．．．『竊盜』：係指除被保險人或其家屬、受僱人或與其同住之人以外
    之任何人，企圖獲取不法利益，毀越門窗、牆垣、或其他安全設備，並侵入置存
    保險標的物之處所，從事竊盜或奪取之行為」。究其真義應係在於排除被保險人
    或其家屬、受僱人或與其同住之人之自行盜取行為，蓋上述人等，對於店內貨物
    之放置及商店所處環境位置，遠較他人容易知悉，如不將其等排除保險契約之範
    圍內，對保險人明顯不利，從而只須為被保險人或其家屬、受僱人或與其同住之
    人以外之任何人，企圖獲取不法利益，毀越門窗、牆垣、或其他安全設備，並侵
    入置存保險標的物之處所，從事竊盜或奪取之行為，即應屬本件保險之保險事故
    。
  (二)上訴人雖抗辯：被上訴人主張之竊盜損失倘欲屬於承保事故，至少需具備下列三
    項要件：即1.有竊盜或奪取之行為；2.其行為之方法係毀越門窗、牆垣、或其他
    安全設備；3.行為人需為被保險人或其家屬、受僱人或與其同住之人以外之任何
    人等語。惟經本院向財政部保險司函詢結果，據覆：「現行火災保險附加竊盜保
    險單，並無區分一般竊盜險及特別要件竊盜險，系爭綜合保險單條款第三條對於
    『竊盜』定義雖載明：『．．．．毀越門窗、牆垣或其他安全設備．．．．』，
    惟若有事實認定證明確係竊盜所致者，似可不必拘泥該段文字」，有財政部保險
    司九十年二月二十三日台保司(二)第0000000000號附卷可稽（見本院卷
    第一三五頁），足見被上訴人之損失，若有事實認定證明確係竊盜所致者，即應
    屬本件保險之保險事故。上訴人此部分之抗辯，自不足採。至中華民國產物保險
    商業同業公會函覆本院雖謂：「現行火災保險附加竊盜保險條款第三條所載『竊
    盜』定義原係以『毀越門窗、牆垣或其他安全設備』等為其構成要件，．．．．
    被保險人為主張保險標的物遭致之損失與保險契約所載竊盜事故之承保範圍相符
    ，自須證明保險事故發生所須具備他人『毀越門窗、牆垣或其他安全設備』等要
    件，保險人始就被保險人所受損害依約負賠償責任」（見本院卷第一三二頁），
    惟查該公會係由產物保險同業所組成，自以維護同業權益為主，而財政部保險司
    則為保險業務之主管機關，其所為之解釋自較為公正、客觀，本院認應以財政部
    保險司之見解較為可採，中華民國產物保險商業同業公會之意見，自不足採為有
    利於上訴人之證據。
  (三)按「被保險人或受益人僅須證明保險事故之損害業已發生即可，保險人如主張其
    有免責事由，應由保險人負舉證之責」（最高法院七十四年度台上字第八四八號
    判決參照）。被上訴人所屬之竹南店於八十七年十月十一日為不明人士侵入，致
    損失店內眼鏡鏡框六百九十五副共計四十一萬七千零八十四元，隱形眼鏡七十四
    盒共計四萬二千八百五十元，及遭竊現金約十萬九千七五十五元，被上訴人於次
    日（即十月十二日）上午九時發現竹南店遭竊後即立即向竹南分局報案，並立刻
    依兩造前揭保單約定向上訴人、羅便士保險公證人、元泰保險經紀人通知失竊事
    宜，業據提出損失鏡框、隱形眼鏡、現金明細表、受理失竊證明單，並經原法院
    致函竹南分局查明確有受理失竊證明，有該分局八十八年八月二十六日函一件及
    被上訴人竹南店店長葉良燕偵訊調查筆錄一份可稽（見原法院卷第二四頁、第二
    五頁），顯見被上訴人竹南店確有被「侵入」從事竊盜或奪取之行為。
  (四)上訴人又抗辯：該竹南店現場門窗均未遭破壞及事發隔日晨間該店門窗仍妥善關
    閉等相關事實及既有證據顯示，被上訴人竹南店之損失若非出自於員工監守自盜
    ，即為歹徒以鑰匙開啟一樓店面後入內行竊，關於員工監守自盜乙節，由苗栗縣
    警局員警綜合現場狀況作出本案「內賊成分高」之合理懷疑可茲參照，至於歹徒
    自一樓以鑰匙啟門入內行竊，從竹南店長葉良燕於警訊筆錄時說明「小偷由前門
    進入」、竹南店地理及交通位置，推斷歹徒不可能自該店二、三、四樓攀爬入內
    行竊，竹南店一樓大門未有破壞痕跡，歹徒應有鑰匙啟門入內云云。惟查，本件
    竊盜案迄今尚未偵破，此為兩造所是認，故該竊案究係何人所為，如何為之，尚
    無從知悉，故苗栗縣警局員警綜合現場狀況作出本案「內賊成分高」之推論，僅
    能作為參考，尚不得遽此認定係由被上訴人員工監守自盜，況被上訴人公司之員
    工並出具聲明書聲明絕無監守自盜之情形，有聲明書五紙在卷可憑（見原審卷第
    二一五頁至第二一九頁），且系爭綜合保單中關於竊盜之真義應係在於排除被保
    險人或其家屬、受僱人或與其同住之人之自行盜取行為，已詳如前述，則被上訴
    人為證明該公司失竊非由其員工所為，要求其員工出具聲明書，以證明非其員工
    監守自盜，亦屬合理。而上訴人所稱不排除有被上訴人員工監守自盜、侵占其業
    務上持有物品之可能，及歹徒由一樓以鑰匙啟門入內行竊，僅係臆測之詞，並未
    能舉證以實其說，上訴人此部分之抗辯，亦不可採。
  (五)上訴人復抗辯：「受理失竊證明單」之內容，僅係警局根據葉良燕個人之陳述所
    為之記錄，並非警方經調查後認定確有竊盜事情發生所為之報告，且該「受理失
    竊證明單」之內容是否為真，亦無其他事證加以證實，不足推論確有竊盜事故之
    發生。惟查，竹南分局竹南派出所之「受理失竊證明單」係依據警察局偵訊（調
    查）筆錄所開立，屬公文書，葉良燕如任意謊報財物失竊，所觸犯者為刑事罪責
    ，故若非確實遭竊，衡情應不至甘冒有被科處刑罰之危險向警局謊報財物失竊，
    再者，一般竊盜險理賠事故，保險公司常會要求被保人提供受理失竊證明單（報
    案證明），作為證明文件，故該受理失竊證明單不失為竊盜事故之發生確實證明
    ，況被上訴人除受理失竊證明單外亦提出失竊當日之現場照片為證（見原審卷第
    十一頁至第十六頁），而上訴人對於被上訴人竹南店有財物損失及貨物部分之金
    額並不爭執（見本院卷第二九頁），應認「受理失竊證明單」之內容為真正。
六、關於被上訴人請求之金額玆審酌如下：
  (一)被上訴人損失之眼鏡鏡框共計六百九十五副，損失金額為四十一萬七千零八十四
    元，拋棄式隱形眼鏡共計七十四盒，損失金額總計為四萬二千八百五十元，共計
    損失金額為四十五萬九千九百三十四元，有被上訴人所提眼鏡鏡框損失清單及價
    金明細表及隱形眼鏡損失清單及價金明細表各一份可稽（見原審卷第一一四頁至
    第一三○頁），並經上訴人所委託之羅便士國際保險公證人股份有限公司台灣分
    公司拍攝之現場照片及現場勘察資料在卷可參（見原審卷第二三四頁至第二三八
    頁），而上訴人對於被上訴人竹南店有財物損失及貨物部分之金額並不爭執（見
    本院卷第二九頁）。惟依上訴人所提出之系爭綜合保單記載，本件火災及其附加
    保險與竊盜險之保險金額均載明「詳如所附明細表」，即以所附明細表所載之金
    額為保險金額，其中竹南店之「商品存貨」為四十萬六千八百八十六元，依保險
    法第七十二條規定「保險金額為保險人在保險期內，所負責任之最高額度。保險
    人應於承保前，查明保險標的物之市價，不得超額承保。」，從而，被上訴人所
    得請求之因商品存貨竊盜保險金額自以系爭綜合保單明細表竹南店所載明之四十
    萬六千八百八十六元為限。另依兩造間系爭綜合保單特別約定事項(2)火險及其附
    加險之自負額為：3.竊盜險：損失金額之百分之十，故應扣除被上訴人應負擔百
    分之十自負額後，為三十六萬六千一百九十七元（即406,886元×90%=366,197元
    ）。
  (二)現金損失：被上訴人主張損失三日之現金，此係因遭竊當日即八十七年十月十一
    日適逢雙十節國定假日連休三日，故被上訴人十月九日、十日、十一日三日之現
    金收入未能立即存進銀行，三日之現金損失為：十月九日為三萬九千七百八十元
    、十月十日為三萬八千元、十月十一日為三萬一千九百七十五元，總計損失十萬
    九千七百五十五元，固據提出銷售日報表在卷可稽（見原審卷第一五二頁至第一
    五四頁）。惟依銷售日報表所載，十月九日、十日、十一日三日當日實收分為三
    九七八、三八○○、三一七九點五（未記載金錢單位不明），而被上訴人於本院
    先則陳稱係以萬元為單位（見本院卷第二九頁），嗣則改稱係以十元為單位（見
    本院卷第五五頁），然查，如以萬元為單位顯與被上訴人起訴主張之金額相差甚
    鉅，參照被上訴人所提之異常調整明細表、隱形眼鏡及藥水庫存表（見原審卷第
    一一四頁至第一三○頁、一九五至二一一頁），及上訴人所提之商店綜合保批單
    （見原審卷第四五頁）所載金額單位，均係以「元」為單位，且異常調整明細表
    之金額亦核與系爭綜合保單所附明細表所載之保險金額相當，被上訴人復未舉證
    證明銷售日報表係以十元為單位，本院審酌前開一切情況認銷售日報表以「元」
    為單位較為合理，則被上訴人所損失之現金應為一萬零九百七十五元五角（
    3978+3800+3197.5=10,975.5）。
  (三)綜上，上訴人應理賠被上訴人眼鏡鏡框及拋棄式隱形眼鏡計三十六萬六千一百九
    十七元，現金計一萬零九百七十五元五角，總額為三十七萬七千一百七十二元五
    角（計算式為：366,197+10,975.5=377,172.5）。
七、綜上所述，被上訴人主張：伊公司向上訴人投保商店綜合保險，並含火災及其附
    加保險、竊盜險、現金保險等綜合險，保單期限一年，伊公司竹南店於八十七年
    十月十一日發生竊盜事故，為可採。上訴人抗辯：被上訴人前開損失，非屬伊所
    所承保竊險之承保範圍，為不可採。從而，被上訴人依據系爭保險契約，請求
    上訴人給付三十七萬七千一百七十二元五角，及請求自被上訴人八十八年四月二
    十一日催告上訴人七日內給付之八十八年四月三十日起至清償日止，按週年利率
    百分之五計算之利息，為有理由，應予准許。被上訴人逾此數額之請求為無理由
    ，應予駁回；其假執行之聲請亦失所附麗，應併予駁回。是則原審就超過上開應
    准許部分，為上訴人敗訴之判決，並為假執行之宣告，自有未洽。上訴意旨就此
    部分指摘原判決不當，求予廢棄改判，為有理由，自應由本院予以廢棄改判如主
    文第二項所示。至於上開應准許部分，原審判命上訴人給付，並依兩造之聲請，
    以供擔保為條件為假執行、免為假執行之宣告，核無不合。上訴意旨就此部分仍
    執陳詞，指摘原判決不當，求予廢棄改判，為無理由，應予駁回。
八、本件事證已臻明確，兩造其餘攻擊防禦方法及所為之舉證，經審酌後認並不影響
    判決結果，自無庸一一贅述，附此敘明。
據上論結，本件上訴為一部有理由，一部無理由，爰為判決如主文。
中      華      民      國    九十    年      五      月      十五      日
                                      民事第十庭
                                              審判長法  官  林  敬  修
                                                    法  官  劉  勝  吉
                                                    法  官  黃  騰  耀
右正本係照原本作成。
不得上訴。
中      華      民      國    九十    年      五      月      十六      日
                                                    書記官  楊  麗  雪


司法院資訊處製作；財團法人民間司法改革基金會備份。
